---
title: "Test"
output: html_notebook
author : Delhaye.D
---

Le but de ce projet est de concevoir un modèle permettant de prédire la variable embauche.
Dans ce projet il existe plusieurs contraintes :
- La variable note est comprise entre 0 et 100.
- La variable diplôme represente le dernier diplôme obtenu par le cadidat.
- La variable expérience représente le nb d'années d'expériences professionnelle.
Nous allonrs faire l'hypothèse que le nb d'année d'expérience est donnée après le derner diplôme obtenu. 
Enfin on doit porter attention à la présence de Na dans le dataset.

# Packages : 
On commence par télécharger les packages et le dataset.
Et on appelle le fichier R contenant les fonctions. 

```{r, message=FALSE}
# Permet l'execution du script contenant les fonctions
  source("Fonctions.R")
  data <- add_na(data)
# Renvoie le pourcentage de Na dans chaque colonne du dataset 
  nb_NA(data)
# On retire les variables comportant : #CHAMP!
  data <- data[-which(data$exp=="#CHAMP!"),]
  data <- data[-which(data$age=="#CHAMP!"),]
  print(nb_NA(data))
```

On remarque que le nombre de Na dans les variables est inférieur à 1%. On peut donc décider d'enlever les lignes contenant des NA.

Regardons le boxplot de la variable note. 
La note au test doit être comprise entre 0 et 100. 

```{r}
### Répartition de la note des candidats :
  ggplot(data = data, aes( ,y = note)) + geom_boxplot() + labs(x = "Note", y = "Count", title = "Répartition Note")
```

On peut remarquer que des notes sont supérieurs à 100. Ce qui ne peut pas être possible. 

Quelle est la proportion d'individu ayant une note supérieur à 100  ?

```{r}
dim(data %>% filter(note >100))[1]
```
Il y a 1465 personne ayant une note supérieur à 100 
Notre jeu de données comporte 20 000 candidats 
Dans ce test là, je décide d'enelever ces candidats

```{r}
table(data %>% filter(note > 100) %>% dplyr::select(embauche))
```

On enlève 139 candidats admis pour embauche 
On aurait pu metttre les notes de ces candidats à 100. Mais cela induirer un biais.

On peut se demander si il y a des candidats ayant un âge inférieur à 18 ans. Sur le graphique nous effectuons la ditribution de l'âge et ajoutons une ligne verticale à x = 18.

```{r}
### Répartition de l'âge des candidats :
p <- ggplot(data = data, aes( x = age)) + geom_bar() + labs(x = "Âge", y = "Count", title = "Répartition de l'age") + geom_vline(xintercept= 18,color="blue", linetype="dashed", size=1) + theme(
      axis.text.x =  element_text(angle = 45, hjust = 1,size = 7 ))
ggplotly(p)

# Enleve la mémoire de l'objet
rm(p)
gc()
```

Ensuite on doit enlever les candidats qui ont une expérience plus grande que leurs âges.
De même le Bac étant le plus petit diplôme nous allons considérer que les candidats ont au moins 18 ans.
En effet un candidat ayant 12 ans et le bac cela n'existe pas.
Ensuite nous allons considérer que expérience signifie le nombre d'années d'éxpériences professionelles après l'obtention du dernier diplôme. 

```{r}
# Cf Fonction dans sle fichier Fonctions.R 
data <- Clear_dataset()
```

Nous allons arranger la variables date. Nous allons garder l'information du mois de depôt de la candidature.

```{r}
data$date <- as.Date(data$date, tryFormats = c("%d/%m/%Y"))
data <- data %>% mutate(date = factor(substr(date,6,7)))
```

# Statistique descriptive :

Utilisons des graphiques pour mieux appréhender nos données.
Notamment les données numériques en fonction des données catégorielles.

```{r}
### Graphique de la variable Age
graphique("age")
### Graphique de la variable Expérience
graphique("exp")
#ggsave("Expérience.png")
### Graphique de la variable Salaire
graphique("salaire")
#ggsave("Salaire.png")
graphique("note")
graphique("embauche")
```

Analysons la variable Embauche
```{r}
ggplot(data = data, aes(x = embauche,)) + geom_bar() + labs(x = "Embauche", y = "Count", title = "Candidature Admise")

ggplot(data = data, aes(x = embauche,)) + geom_bar(aes(fill = cheveux), position = "dodge",col ="black") + labs(x = "Embauche", y = "Count", title = "Candidature Admise")

ggplot(data = data, aes(x = embauche,)) + geom_bar(aes(fill = sexe), position = "dodge",col ="black") + labs(x = "Embauche", y = "Count", title = "Candidature Admise")

ggplot(data = data, aes(x = embauche,)) + geom_bar(aes(fill = diplome), position = "dodge",col ="black") + labs(x = "Embauche", y = "Count", title = "Candidature Admise")

ggplot(data = data, aes(x = embauche,)) + geom_bar(aes(fill = specialite), position = "dodge",col ="black") + labs(x = "Embauche", y = "Count", title = "Candidature Admise")


ggplot(data = data, aes(x = embauche,)) + geom_bar(aes(fill = dispo), position = "dodge",col ="black") + labs(x = "Embauche", y = "Count", title = "Candidature Admise")
```

Maintenant testons la corrélation entre les variables numériques : 

```{r}
### On trace une matrice de corrélation sur les variables numériques
  num <- cor(data[,c(3:5,9)], method = "kendall")
  corrplot(num, method="circle")
```
On remarque que les variables note et salaire semble corrélées de façon négative.

# Questions 
## Question Y a-t-il une dépendance statistiquement significative entre la spécialité et le sexe ?

```{r}
### On fait appel à la fonction question 1 qui renvoie un test du khi-deux.
  Reponse1 <-  question1()
  Reponse1$test_khideux
```

Il semblerait qu'il y une différence de spécialité entre les Hommes et les femmes ( Archéologie et Géologie).
Ces deux variables étant des variables qualitatives 
On va commencer par faire une table de contingence 
Pour tester l'indépendance entre ces deux variables, nous allons effectuer un tes du chi Deux. 
Est-ce que chaque case du tableau à un effectif supérieur ou égal à 5 et est-ce que les effectifs totaux du tableau sont supérieurs à 60 ? Oui nous pouvons réaliser ce test.
On pose donc l'hypothèse H0 (d'indépendance) : il n'y a pas de différence significative entre ces deux variables. Voyons si cette hypothèse est acceptable ou non.
La p-value étant de 2.2 10-16 < 0,05. On rejette H0. 
On peut conclure qu'il y a une dépendance statistique entre le sexe et la spécialité.

## Question 3 

Pour tester la dépendance entre deux variables numérique on veut effectuer un test de corrélation de pearson cependant on doit vérifier que les variables suivent une loi normale. 

On ne peut donc pas utilsier le test de corrélation de pearson, cependant on peut utiliser celui avec la méthdoe de Kendall qui ne demande pas la normalité de la distribution. 

Le coeéfficient de corrélation vaut -0,0086 et la p-value est de 0.0087. 
On peut en déduire ques les variables ne sont pas dépendantes.

```{r}
### On fait appel à la fonction question3 qui renvoie un test de normalite de shapiro sur la variable note
### ensuite sur la variable Expérience et enfin renvoie le test de corrélation
  Reponse3 <- question3()
  Reponse3$Note
  Reponse3$Expérience
  Reponse3$Test_corrélation
### Libère la mémoire de R
rm(Reponse1, Reponse3, fit,num)
gc()
```


